【裁判字號】    99,聲判,141
【裁判日期】    990816
【裁判案由】    聲請交付審判
【裁判全文】
臺灣臺北地方法院刑事裁定             99年度聲判字第141號
聲  請  人  聖昌營造股份有限公司
代  表  人  丙○○
聲  請  人  金統營造股份有限公司
代  表  人  乙○○
共同代理人  黃心賢律師
            陳明彥律師
被      告  甲○○
            丁○○
上列聲請人因被告詐欺等案件，不服臺灣高等法院檢察署檢察長
中華民國99年6月29日99年度上聲議字第4457號駁回聲請再議之
處分（原不起訴處分案號：臺灣臺北地方法院檢察署98年度偵續
二字第39號），聲請交付審判，本院裁定如下：
    主  文
聲請駁回。
    理  由
一、聲請意旨略以：引用聲請人聲請交付審判狀所載（如附件）
    。
二、按告訴人不服上級法院檢察署檢察長或檢察總長認再議為無
    理由而駁回之處分者，得於接受處分書後10日內委任律師提
    出理由狀，向該管第一審法院聲請交付審判；法院認為交付
    審判之聲請不合法或無理由者，應駁回之，刑事訴訟法第25
    8條之1及第258條之3第2項前段分別定有明文。
三、程序部分：
    (一)本件聲請人即告訴人聖昌營造股份有限公司及金統營造股
      份有限公司以被告甲○○及丁○○共同涉犯詐欺罪嫌而提
      出告訴，案經臺灣臺北地方法院檢察署檢察官偵查後，於
      94年6月16日以94年度偵緝字第585號為不起訴處分；聲請
      人不服，於法定期間內具狀聲請再議，經臺灣高等法院檢
      察署檢察長於94年8月10日以94年度上聲議字第2430號命
      令，認偵查尚未完備，發回續行偵查；復經臺灣臺北地方
      法院檢察署檢察官於96年10月30日以96年度偵續字第237
      號為不起訴處分，聲請人亦不服，於法定期間內具狀聲請
      再議，經臺灣高等法院檢察署檢察長以97年7月1日以97年
      度上聲議字第1667號命令認偵查尚未完備，發回續行偵查
      ；再經臺灣臺北地方法院檢察署檢察官於98年5月7日以97
      年度偵續一字第116號為不起訴處分，聲請人仍不服，於
      法定期間內具狀聲請再議，經臺灣高等法院檢察署檢察長
      以98年6月30日以98年度上聲議字第3923號命令認偵查尚
      未完備，發回續行偵查；又經臺灣臺北地方法院檢察署檢
      察官於99年5月23日以98年度偵續二字第39號為不起訴處
      分，聲請人仍不服，於法定期間內具狀聲請再議，經臺灣
      高等法院檢察署檢察長以99年6月29日以99年度上聲議字
      第4457號處分書駁回再議聲請。聲請人於99年7月3日收受
      前開處分書後，旋於99年7月7日委由代理人提出刑事交付
      審判聲請狀，向本院聲請交付審判。
    (二)經查，本院審核聲請人聖昌營造股份有限公司及金統營造
      股份有限公司之程序要件，符合刑事訴訟法第258條之1第
      1項之規定，此有刑事委任狀及刑事聲請交付審判聲請狀
      各一份附卷可參，復經本院依職權調閱臺灣高等法院檢察
      署99年度上聲議字第4457號全部卷宗核閱無誤，是本件聲
      請程序係屬適法。
四、經臺灣臺北地方法院檢察署檢察官調查後，以99年度偵續二
    字第39號為不起訴處分，其不起訴處分理由略以：
    (一)按犯罪事實，應依證據認定之，無證據不得認定犯罪事實
      ，刑事訴訟法第154條第2項定有明文。又告訴人之告訴，
      係以使被告受刑事訴追為目的，是其陳述是否與事實相符
      ，仍應調查其他證據以資審認。再認定不利於被告之事實
      ，須依積極證據，苟積極證據不足為不利於被告事實之認
      定時，即應為有利於被告之認定，更不必有何有利之證據
      。又所謂證據，係指直接間接足以證明犯罪行為之一切證
      人、證物而言；事實之認定，應憑證據，如未能發現相當
      證據，或證據不足以證明，自不能以推測或擬制之方法，
      以為裁判基礎，分別有最高法院30年上字第128號、40年
      臺上字第86號判例可資參照。次按刑法第335條規定之侵
      占罪，係以行為人侵占自己持有他人之物者，方才屬之，
      倘行為人所持有者自始即為自己之物，要無所謂侵占可言
      。又刑法偽造文書罪，所稱偽造係指無製作權冒用他人名
      義創作不實文書，或加工於他人尚未完成之文書而完成之
      行為，其製作名義人及文書之內容皆出虛構，是故必偽造
      他人名義之文書，始足當之，因而有製作權者，縱令不應
      製作而製作，或串令他人冒用自己名義製作文書，縱所載
      不實，仍屬虛妄行為，或雙方同謀而製作虛偽之普通文書
      ，或基於他人之授權委託而製作，或他人對行為人原負有
      製作某種文書之義務而不履行，由行為人代為製作，或代
      有製作權人書寫文書等行為，皆非製作他人名義之文書，
      非此所稱之偽造。
    (二)經查：
      1.告訴人聖昌公司、金統公司分別於69年11月3日、72年5
        月11日設立，並由被告甲○○、告訴人聖昌公司代表人
        丙○○分別擔任上開公司之負責人，嗣告訴人聖昌公司
        於86年11月28日由時任董事即告訴人聖昌公司代表人丙○○、被告甲○○及證人鄭瑛峰改選告訴人聖昌公司代
        表人丙○○為董事長迄今，至告訴人金統公司則於85年
        3月間由告訴人聖昌公司代表人丙○○出賣予證人劉榮
        駿，復於87年6 月間由告訴人聖昌公司代表人丙○○向
        證人劉榮駿買回後出賣予林張錦，再於93年9月間出賣
        予證人即現任告訴人金統公司代表人乙○○，有告訴人
        聖昌公司、金統公司之公司登記卷宗在卷可稽，復有證
        人劉榮駿、乙○○到庭具結屬實，是於85年3月26日起
        ，被告甲○○與丙○○於金統公司已均無股份，合先敘
        明。
      2.告訴人聖昌公司、金統公司與被告甲○○間就系爭不動
        產是否存有委任或信託關係乙節，業由告訴人聖昌公司
        、金統公司向法院提起民事訴訟，嗣經臺灣高等法院（
        下稱高院）於95年9月12日，以95年度重上字第138號民
        事判決告訴人聖昌公司、金統公司敗訴，並經最高法院
        於95年12月14日以95年度台上字第2816號民事裁定駁回
        告訴人聖昌公司、金統公司之上訴而確定。其中高院95
        年度重上字第138號判決認告訴人聖昌公司、金統公司
        敗訴，係以告訴人聖昌公司代表人丙○○雖能提出支付
        大安路不動產原屋主王小林價金之支票中，有告訴人聖
        昌公司、金統公司分別支付858萬2485元、800萬元之支
        票共6紙，惟支票為無因證券，無法證明原因關係；且
        告訴人聖昌公司、金統公司簽發支票之原因多端，無從
        以上開支票支付系爭不動產部分買賣價金，即認定告訴
        人聖昌公司、金統公司與被告甲○○間有信託或借名之
        合意。縱大安路不動產貸款2000萬元本息係由告訴人聖
        昌公司、金統公司負擔，惟此屬個人與公司間內部理算
        問題，不能遽認告訴人聖昌公司、金統公司與被告甲○○間有信託或借名契約存在，參以被告甲○○與告訴人
        聖昌公司代表人丙○○曾為夫妻並同居一處，大安路不
        動產之所有權狀由告訴人聖昌公司代表人丙○○持有，
        亦屬常情，且占有係事實行為，占有之原因多端，不能
        以此遽認告訴人聖昌公司、金統公司與被告甲○○間有
        信託或借名關係等情，有高院95年度重上字第138號民
        事判決、最高法院95年度台上字第2816號民事裁定在卷
        可參，是不起訴處分意旨以上開判決已確認大安路不動
        產非告訴人聖昌公司、金統公司所有並信託予被告甲○○之事實，因認被告甲○○出賣大安路不動產之行為與
        刑法第335條侵占罪之構成要件自屬有間等語，自非無
        據。
      3.另告訴人聖昌公司代表人丙○○自93年間起，已針對被
        告甲○○藉處理告訴人聖昌公司、金統公司資金及該公
        司所有不動產之機會，掏空告訴人聖昌公司、金統公司
        資產乙節提起侵占告訴，經臺灣新竹地方法院（下稱新
        竹地院）檢察署（下稱新竹地檢署）檢察官以94年偵字
        第2392號、95年偵續字第98號為不起訴處分，認定被告
        甲○○確有透過與其弟即任職於新竹第三信用合作社（
        下稱新竹三信）副總楊明川、其姊即任職於新竹第十信
        用合作社（下稱新竹十信）襄理楊秀幫忙向親戚、朋友
        借調告訴人聖昌公司、金統公司週轉需要時之資金，並
        匯入以楊明川名義於新竹三信、新竹十信設立之私人帳
        戶以供告訴人聖昌公司、金統公司週轉不足使用，復於
        告訴人聖昌公司、告訴人金統公司工程款匯入告訴人聖
        昌公司、金統公司公司帳戶時，才將款項轉匯給楊明川
        或楊秀，再由楊明川或楊秀將款項償還予借款之人，且
        告訴人聖昌公司代表人丙○○於該案偵查中自陳，公司
        需要資金週轉時，被告甲○○就會向楊秀及楊明川借等
        情，有新竹地檢署94年偵字第2392號、95年偵續字第98
        號不起訴處分書在卷足憑，並於97年11月24日經新竹地
        院以96年度聲判字第32號刑事裁定駁回告訴人聖昌公司
        交付審判之聲請確定，是被告甲○○辯稱因告訴人聖昌
        公司、金統公司向伊借調金錢，而先後將告訴人金統公
        司、聖昌公司列為大安路不動產房屋貸款之債務人等語
        ，亦屬有據；又質之告訴人聖昌公司代表人丙○○亦表
        示伊常年負責承做工程等外務，財務部分皆由被告甲○○處理，且伊與被告甲○○長期以其名下之不動產，向
        銀行設立抵押以籌措告訴人聖昌公司、金統公司及國星
        公司、瑛弘公司之資金，本來大安路不動產是先承接原
        屋主王小林在臺灣銀行2000萬元之貸款，嗣於81年6月
        間轉貸2200萬元至台北銀行股份有限公司後，復於86年
        間因親戚在安泰銀行當經理希望幫忙作業績，又將大安
        路不動產轉貸至安泰銀行，後來係因87、88年承接工程
        需要一筆履約保證金，才由被告甲○○提供北門段1952
        號土地設定抵押予安泰銀行，之後銀行就將貸款分散於
        大安路不動產、北門段1952號土地，擔保1200萬元、10
        00萬元等語，益徵告訴人聖昌公司代表人丙○○與被告
        甲○○間之資產確有長期互相流通、公私混合之情。
      4.又證人即告訴人聖昌公司、金統公司設立於臺北辦事處
        之會計姜雪卿到庭證稱：因為告訴人聖昌公司、金統公
        司都設立在新竹，只要新竹那邊有錢匯過來，都算是告
        訴人聖昌公司代表人丙○○或被告甲○○的錢，伊會記
        「股東往來」，像大安路不動產的支出伊也是寫「股東
        往來」等語，與告訴人聖昌公司代表人丙○○提出記載
        「股東往來」之帳冊內，除有大安路不動產支出、亦有
        個人洗衣費、家人保費支出等記載比對，顯見告訴人聖
        昌公司代表人丙○○與被告甲○○於夫妻關係存續時，
        告訴人聖昌公司、金統公司與告訴人聖昌公司代表人丙○○、被告甲○○間之財務彼此緊密相依，縱大安路不
        動產出賣於91年1月間過戶予被告丁○○後，仍以告訴
        人聖昌公司名義代為繳納大安路不動產貸款，亦與常情
        無違。
      5.被告丁○○於90年12月30日向被告甲○○買受大安路不
        動產除當場繳交50萬元訂金後，復於91年1月11日至匯
        通商業銀行（下稱匯通銀行）匯款100萬元至被告甲○○設於臺灣企業銀行頭份分行帳號00000000000號帳戶
        （下稱臺灣企銀頭份分行帳戶）內，並自同年月24日起
        至同年3月22日止，陸續交付支票號碼AE0000000、AE00
        00000，金額分別為100萬元、200萬元，付款人均為萬
        通商業銀行（後合併至中國信託商業銀行，下稱萬通銀
        行）總行營業部之支票2紙，及匯款120萬元、50萬元及
        200萬元至被告甲○○設於臺北郵局信維支局帳號00000
        000000000號帳戶（下稱信維郵局帳戶）及臺灣企銀行
        頭份分行帳戶內，共計已撥付920萬元，加上相關支付
        稅金46萬4514元及現金33萬5486元，共計已付款1000萬
        元予被告甲○○，有被告丁○○提出其於慶豐銀行帳號
        000000000000000帳戶內90年12月17日起至91年4月9日
        止之存摺明細、相關匯通銀行匯款回條及大安路不動產
        房屋稅繳款書等附卷足憑，另參以被告丁○○設於匯通
        銀行南京東路分行帳號0000000000000帳戶之存摺影本
        ，於91年1月16日至3月7日間，被告丁○○之姊陳戴麗
        共匯入209萬元、被告丁○○之妹戴信美、戴美惠分別
        共匯入130萬元、150萬元，總計489萬元，核與被告丁○○所辯購買大安路不動產部分款項係向其姊妹商借等
        情互核相符，亦有證人周焰蒼設於萬通銀行11763號帳
        戶，91年1月25日起至92年10月6日之往來明細資料在卷
        可稽，加上被告丁○○持大安路不動產向彰化商業銀行
        申辦貸款1200萬元，經彰化銀行於91年3月13日如數核
        撥後，告訴人聖昌公司設於安泰銀行新竹分行帳號0000
        0000000號帳戶內即於同日存入1200萬元，堪認被告甲○○、丁○○賣買大安路不動產之交易係屬真實，是被
        告丁○○以大安路不動產所有權人之身分，向臺北地院
        民事庭提出給付租金及返還租賃房屋之訴，難論有何施
        用詐術之舉。雖告訴人聖昌公司代表人丙○○認被告甲○○、丁○○於90年12月30日簽署之大安路不動產買賣
        契約，其上所載簽約日期係90年12月30日，與被告甲○○實際在臺期間不符，並提出被告甲○○於91年1月7日
        之入境臺灣之入出國日期證明書以佐其說，惟上開大安
        路不動產買賣契約係以被告甲○○、丁○○名義製作，
        並非冒用他人名義製作，縱日期部分確有記載不實之事
        實，無論是否生損害於他人，亦與刑法偽造文書之構成
        要件不符。
      6.告訴人聖昌公司代表人丙○○與被告甲○○於89年6月2
        1日在美國互生家庭暴力爭執已如前述，有被告甲○○
        提出美國緊急保護令申請書及告訴人聖昌公司代表人丙○○提出該事件之犯罪報告、譯文附卷供參，顯見該時
        告訴人聖昌公司代表人丙○○與被告甲○○間之夫妻情
        感幾近絕裂邊緣，雖告訴人聖昌公司代表人丙○○提出
        於90年10月10日之日記，上載與被告甲○○討論大安路
        不動產如何處分等情，以佐證被告甲○○明知大安路不
        動產已交由告訴人聖昌公司代表人丙○○處理，被告甲○○僅負擔竹南不動產之過戶，有告訴人聖昌公司代表
        人丙○○90年度日記影本在卷可參，惟上開記錄僅能證
        明告訴人聖昌公司代表人丙○○、被告甲○○確有討論
        名下不動產應如何處理，而未有進一步結論或明確依據
        ，況被告甲○○於90年6月11日透過匯眾聯合法律事務
        所發文予告訴人聖昌公司代表人丙○○，就2人名下不
        動產及置於雙方親友名下不動產之產權及債權處理提出
        協議書，然未達成協議等情，為告訴人聖昌公司代表人
        丙○○所是認，若告訴人聖昌公司代表人丙○○與被告
        甲○○已就大安路不動產如何處分達成共識，焉有不以
        協議書等書面方式記明之理，復參以被告甲○○申請補
        發大安路不動產所有權狀之時係89年9月27日，有告訴
        人聖昌公司代表人丙○○提出之被告甲○○簽名之大安
        路不動產所有權狀遺失切結書附卷供參，與出賣大安路
        不動產與被告丁○○之時間點相隔1年有餘，而被告甲○○於回國後遍尋不著大安路不動產之所有權狀，欲透
        過證人鄭瑛鋒以協助尋找或詢問告訴人聖昌公司代表人
        丙○○之方式取回大安路不動產所有權狀，證人鄭瑛鋒
        雖於偵查中經傳喚、拘提均未到庭，惟透過告訴人聖昌
        公司代理人黃心賢律師具狀表示：伊知道大部分登記在
        告訴人聖昌公司、金統公司名下及登記在告訴人聖昌公
        司、被告甲○○、雙方親友名下之財產，所有權狀應該
        是由告訴人聖昌公司代表人丙○○保管，其實印象中之
        前都是在辦公室裡面…大安路不動產的權狀印象中沒看
        過，也是在新店的櫃子那邊，之前寫的證明書是在美國
        寫的，內容是被告甲○○告訴伊的，因為被告甲○○與
        告訴人聖昌公司代表人丙○○2個已經沒有在講話…他
        們兩個已經沒有在溝通了，所有事情都是透過伊…伊印
        象中有去找找不到，但告訴人聖昌公司代表人丙○○說
        沒有就放在那邊啊…就是沒有看到等語，有告訴人聖昌
        公司99年4月2日刑事告訴補充理由五暨陳報狀附件12在
        卷可稽，是證人鄭瑛鋒身為告訴人聖昌公司代表人丙○○、被告甲○○之子，在兩人感情不睦情況下，為被告
        甲○○代尋大安路不動產所有權狀未果，被告甲○○信
        任證人鄭瑛鋒之陳述，始向大安地政事務所申請補發大
        安路不動產所有權狀，主觀上難認有何使公務員登載不
        實之犯意。
    (三)綜上所述，被告甲○○、丁○○2人前揭所辯，尚非無稽
      ，應堪採信。此外，復查無其他積極證據足認被告2人有
      何偽造私文書、侵占及詐欺等犯行，揆諸首揭法條規定及
      判例意旨，應認其等犯罪嫌疑不足。
五、另經臺灣高等法院檢察署檢察長以99年6月29日以99年度上
    聲議字第4457號處分書駁回再議意旨略以：
    (一)系爭大安路不動產非聲請人聖昌公司、金統公司所有並信
      託予被告甲○○之事實，有臺灣高等法院95年度重上字第
      138號民事判決、最高法院95年度台上字第2816號民事裁
      定在卷可參，是被告甲○○出賣大安路不動產之行為自無
      由律以業務侵占罪責。
    (二)被告甲○○確有透過與其弟即任職於新竹三信副總楊明川
      、其姊即任職於新竹十信襄理楊秀幫忙向親戚、朋友借調
      聲請人聖昌公司、金統公司週轉需要時之資金，並匯入以
      楊明川名義於新竹三信、新竹十信設立之私人帳戶以供聲
      請人聖昌公司、金統公司週轉不足使用，復於聲請人聖昌
      公司、金統公司工程款匯入公司帳戶時，才將款項轉匯給
      楊明川或楊秀，再由楊明川或楊秀將款項償還予借款之人
      等情，業據新竹地檢署94年偵字第2392號、95年偵續字第
      98號案件調查明確，有不起訴處分書2紙在卷足憑，上開
      不起訴處分書業於97年11月24日經新竹地院以96年度聲判
      字第32號刑事裁定駁回聲請人聖昌公司交付審判之聲請而
      確定，是聲請人稱依81年8月26日轉帳傳票記載，有於收
      到2200萬元的貸款以後，其中2100萬元隨即以「股東往來
      匯三信」的名義，分兩筆，一筆1400萬元，一筆700萬元
      還給了被告甲○○口中的借款人楊明川及楊秀乙情縱係屬
      實，該筆2100萬元亦有可能係匯給楊明川或楊秀，再由楊
      明川或楊秀將款項償還予借款與公司週轉之人，尚不足以
      據此即為對被告不利之認定。
    (三)原檢察官認定聲請人聖昌公司代表人丙○○與被告甲○○
      間之資產確有長期互相流通、公私混合之情之理由，已詳
      載於不起訴處分書中，縱丙○○與被告甲○○兩人之間有
      財務內帳尚未理清之問題存在，亦不能憑之即認被告有聲
      請人所指訴之犯行。
    (四)至於聲請人所稱聖昌公司以及金統公司於80年7月25日的
      股東往來，最後一筆呈現貸方餘額，從90年7月30日以後
      ，聖昌公司及金統公司與股東有借有還，聖昌公司以及金
      統公司根本沒有列為大安路不動產貸款之債務人之必要云
      云，與本件之待證之事實無直接之關連，併此敘明。
    (五)綜上所述，本件既無法證明大安路不動產係聲請人聖昌公
      司、金統公司所有並信託予被告甲○○之事實，從而聲請
      人所指被告甲○○所涉刑法第214條之使公務員登載不實
      罪嫌，並另與被告丁○○共同涉有之刑法第216條、第210
      條之行使偽造私文書罪嫌、同法第336條第2項之業務侵占
      罪嫌及同法第339條第1項之詐欺取財罪嫌，自屬無由成立
      。
五、聲請人雖再執首開理由聲請交付審判，然查：
    (一)按告訴人不服上級法院檢察署檢察長或檢察總長認再議為
      無理由而駁回之處分者，得於接受處分書後10日內委任律
      師提出理由狀，向該管第一審法院聲請交付審判；法院認
      交付審判之聲請不合法或無理由者，應駁回之，刑事訴訟
      法第258 條之1、第258條之3第2項前段，分別定有明文。
      次按91年1月17日三讀通過，同年2月8日公布之刑事訴訟
      法第258條之1係參考德國刑事訴訟法第172條第2項之規定
      及日本刑事訴訟法第262條准起訴之規定，增訂「聲請法
      院交付審判制度」，告訴人於不服上級檢察署之駁回處分
      者，得向法院聲請交付審判，考其立法目的，無非係為對
      於檢察官起訴裁量之制衡，除貫徹檢察機關內部檢察一體
      之原則所含有之內部監督機制外，另宜有檢察機關以外之
      監督機制，由法院保有最終審查權而介入審查，提供告訴
      人多一層救濟途徑（刑事訴訟法第258條之1立法理由參照
      ），以促使檢察官對於不起訴處分為最慎重之篩選，審慎
      運用其不起訴裁量權。從而，本條之適用一方面係強制告
      訴人先循檢察機關內部之監督機制救濟無效果後，始由法
      院為之；另方面亦促使檢察機關內部省視其不起訴處分是
      否妥當，法院有最終審查權。是交付審判之制度雖賦予法
      院於告訴人交付審判之聲請裁定准否前，可依同法第258
      條之3第3項規定為「必要之調查」，其調查證據之範圍，
      自應以偵查中曾顯現之證據為限。而依同法第260條，對
      於不起訴處分已確定或緩起訴處分期滿未經撤銷者，得再
      行起訴之規定，其立法理由說明，該條所謂不起訴處分已
      確定者，包括「聲請法院交付審判復經駁回者」之情形在
      內。是前述「得為必要之調查」，其調查證據範圍，更應
      以偵查中曾顯現之證據為限，不得就告訴人新提出之證據
      再為調查，亦不得蒐集偵查卷以外之證據。否則，將與刑
      事訴訟法第260條之再行起訴規定，混淆不清，亦將使法
      院兼任檢察官之角色而有回復「糾問制度」之虞。且法院
      為交付審判之裁定時，視為案件已提起公訴，案件即進入
      審判程序，是法院裁定交付審判之前提，必須偵查卷內所
      存證據已符合刑事訴訟法第251條第1項規定「足認被告有
      犯罪嫌疑」，檢察官應提起公訴之情形，即該案件已經跨
      越起訴門檻，始應為交付審判之裁定。
    (二)聲請人雖執稱略以：1.檢察官沒有查證被告甲○○的確資
      金來源的情況之下，為何能直接認定大安路不動產係被告
      甲○○所出資購買？2.被告甲○○並沒有急需用錢之情，
      為何甘願賠本1400萬元，並將大安路不動產係以2200萬元
      賣給被告丁○○？另1400萬元貸款為何仍由金統公司在負
      責清償？為何甲○○不負責償還？被告甲○○又為何願意
      折價予被告丁○○成立買賣關係？3.「股東往來」是公司
      和股東之間的關係，而非股東彼此間的關係。告訴人所提
      出的「股東往來」帳冊內，雖有個人洗衣費、一家人保費
      的記載，而堪信丙○○與被告甲○○於夫妻關係存續時，
      告訴人聖昌公司、金統公司與告訴人聖昌公司代表人丙○○、被告甲○○間之財務彼此緊密相依，惟這些關係均足
      以證明公司與股東丙○○或股東甲○○的關係，並不代表
      丙○○之間的關係。表示所有的「股東往來」的紀錄，都
      是個人的紀錄，而非公司的紀錄，是否為公司的債務，應
      視公司有無該項交易事實而定。4.公司和股東是不同的主
      體，本件係公司以法人立場提出告訴，並非丙○○以被告
      甲○○前夫的身份提出告訴。即便丙○○以被告甲○○兩
      人之間有財務內帳等問題存在，也應該與公司理算清楚。
      檢察官已將股東之間關係與法人與股東之間的關係加以混
      淆，丙○○也從來沒有透過「股東往來」，從聖昌公司或
      金統公司取得任何金錢；再者，本件「股東往來」也根本
      看不出哪些是新竹那邊匯過來的錢。檢察官採用證人姜雪
      卿證詞，否認購買大安路不動產的資金係源自於金統公司
      ，顯有瑕疵云云。
    (三)然查，聲請交付審判案件之審查，所謂「得為必要之調查
      」，應以偵查中曾顯現之證據為限，不得就告訴人新提出
      之證據再為調查，亦不可蒐集偵查卷以外之證據。本件聲
      請人以有諸多疑點有待釐清為由，聲請交付審判，然則聲
      請人所指疑點部分，經本院依職權調取上開偵查卷宗核閱
      結果，暨參照上開檢察官不起訴處分及駁回再議聲請所載
      之理由，認檢察官就聲請人於偵查中之指訴、被告等人之
      辯詞、相關證人之證詞及偵查中所調查之證據，暨交付審
      判意旨所載事由，均已詳為調查論斷，並進而說明被告等
      人之行為，為何不成立犯罪，其論斷之理由，亦未有何明
      顯違反法律規定、論理法則或經驗法則之處，從而，本件
      聲請人聲請本院准予交付審判，自無理由，應予駁回。
六、依刑事訴訟法第258條之3第2項前段，裁定如主文。
中    華    民    國    99    年    8    月    16     日
                  刑事第十庭  審判長法  官  蔡坤湖
                                    法  官  謝昀璉
                                    法  官  呂煜仁
上正本證明與原本無異。
本裁定不得抗告。
                                    書記官  曹尚卿
中    華    民    國    99    年    8     月    16    日

司法院資訊處製作；財團法人民間司法改革基金會備份。
